# 融资租赁设备能否对子公司增资

提问人：ly680418 时间：2011-08-03 14:36:43
陈版你好：融资租赁设备在租赁期能否对子公司增资？？？请速回，非常感谢！！！

回答人：chenyiwei
虽然在会计上基于实质重于形式原则，将融资租入固定资产视同自有固定资产进行会计处理，但是由于不具有法律上的所有权，所以承租人不能将其出售、对外投资或者以其他方式处置。这类问题在融资租赁合同中应当有明确约定。